【裁判字號】    98,裁,2508
【裁判日期】    981022
【裁判案由】    營利事業所得稅
【裁判全文】
最  高  行  政  法  院  裁  定
                                      98年度裁字第2508號
上  訴  人  協品科技股份有限公司
代  表  人  甲○○
訴訟代理人  洪惇睦
被 上訴 人  財政部臺北市國稅局
代  表  人  乙○○
上列當事人間營利事業所得稅事件，上訴人對於中華民國98年7
月23日臺北高等行政法院98年度訴字第734號判決，提起上訴，
本院裁定如下：
    主  文
上訴駁回。
上訴審訴訟費用由上訴人負擔。
    理  由
一、按對於高等行政法院判決之上訴，非以其違背法令為理由，
    不得為之，行政訴訟法第242條定有明文。依同法第243條第
    1項規定，判決不適用法規或適用不當者，為違背法令；而
    判決有同條第2項所列各款情形之一者，為當然違背法令。
    是當事人對於高等行政法院判決上訴，如依行政訴訟法第24
    3條第1項規定，以高等行政法院判決有不適用法規或適用不
    當為理由時，其上訴狀或理由書應有具體之指摘，並揭示該
    法規之條項或其內容；若係成文法以外之法則，應揭示該法
    則之旨趣；倘為司法院解釋或本院之判例，則應揭示該判解
    之字號或其內容。如以行政訴訟法第243條第2項所列各款情
    形為理由時，其上訴狀或理由書，應揭示合於該條項各款之
    事實。上訴狀或理由書如未依此項方法表明者，即難認為已
    對高等行政法院判決之違背法令有具體之指摘，其上訴自難
    認為合法。
二、上訴人民國（下同）93年度營利事業所得稅結算申報，列報
    佣金支出新臺幣（下同）11,938,050元，被上訴人初查以其
    無新增銷售對象及未提示支付對象有居間仲介之事實，否准
    認列，核定佣金支出0元、全年所得額15,165,725元及補徵
    稅額2,970,399元。上訴人不服，循序提起行政訴訟，經原
    審判決駁回其訴，仍不服而提起上訴。
三、本件上訴雖以原判決違背法令為由，惟本院經核其上訴理由
    狀所載內容，係以：上訴人根據協議同意書，列報支付Rot-
    hesay公司佣金11,938,050元，並提示付款證明，已盡舉證
    責任，原判決認為上訴人應盡客觀舉證責任，有違證據法則
    ，判決為違背法令。又上訴人93年度支付新加坡Rothesay公
    司費用雖以佣金支出列支，但依協議同意書代理或居間僅為
    其中一項內容而已，被上訴人若認為列支科目使用不當，依
    上項營利事業所得稅查核準則第65條規定，僅為列支科目重
    分類而已，並不會影響上訴人有支付Rothesay公司之事實。
    上訴人會計處理係依據商業會計法及所得稅法規定辦理並無
    違背常情，原判決所指另須提供Rothesay公司相關內部文件
    及上訴人付款違背常情等語，係在增加法律所無之限制，判
    決自有違背法令等語，為其論據。
四、經查，佣金支出係營利事業經紀人、代理人或代銷商因仲介
    或代理銷售該事業之產品服務，而由該事業支付之報酬，故
    有無支付佣金之必要，應以該經紀人、代理人或代銷商有無
    實際提供仲介勞務為斷。若無實際提供仲介勞務雖形式上具
    備有合約書及結匯支付證明，亦難謂該項支出為經營本業所
    必需之必要或合理費用，方符合前揭所得稅法第24條第1項
    之成本費用及收入配合原則。從而稽徵機關對於當事人提出
    之佣金契約，對於佣金契約是否真正、佣金支付是否屬實，
    係有查核之權利與義務，並非只要當事人提出佣金契約或付
    款證明，即不問其是否真正，均應准予認列，此觀諸查核準
    則第92條係規定「核實認定」自明。本件依上訴人雖與新加
    坡Rothesay公司之同意書，大意僅略述及由新加坡Rothesay
    公司於2004年1月1日起，擔任上訴人亞洲地區獨家代理，並
    由新加坡Rothesay公司提供市場上新產品的詳細訊息、負責
    亞洲地區出貨含品質控管及售後服務、協助檢查測試樣品、
    處理上訴人出貨的售後維修、上訴人每月支付新加坡Rothe-
    say公司佣金美金30,000元等情。惟核其約定就新加坡Roth-
    esay公司應為之仲介具體內容則付之闕如，且何以上訴人應
    支付Rothesay公司每月美金30,000元之佣金，又新加坡Rot-
    hes ay公司究有無履行其仲介義務等，均無從該同意書窺知
    。上訴人自應提供新加坡Rothesay公司確實已為居間仲介，
    提供新產品訊息予上訴人、協助上訴人商品之品管、檢查及
    測試等事實之相關證明文件，以實其說。而除該同意書外，
    上訴人迄未提示Rothesay公司提供新產品資訊、樣品檢測、
    控管之證明文件，復未就其貨品之採購及銷售係因新加坡
    Rothesay公司履行系爭契約約定之仲介內容而成，提出任何
    相關資料（如洽商過程、詢價、報價、訂單等資料），俾供
    查核新加坡Rothesay公司仲介之內容與上訴人營業之關聯性
    ，以確認系爭佣金支出之必要性。是徒由系爭同意書，自無
    足認新加坡Rothesay公司有何依該契約提供上訴人仲介服務
    之具體事實，上訴人指摘原判決增加法律所無之限制，有判
    決違背法令之情事，即無可採。是原判決關於被上訴人以上
    訴人無新增銷售對象及未提示支付對象有居間仲介之事實，
    否准認列系爭佣金支出，核定佣金支出0元、全年所得額15,
    165,725元及補徵稅額2,970,399元等情，業於判決理由內詳
    為論述。上訴意旨雖以該判決違背法令為由，惟本院經核其
    所陳上述理由，無非係重述其在原審業經主張而為原判決摒
    棄不採之陳詞，並執其個人主觀之法律見解，就原審所為論
    斷，泛言其不適用法令及違背法令，而非具體表明合於不適
    用法規、適用法規不當、或行政訴訟法第243條第2項所列各
    款之事實，難認對原判決之如何違背法令已有具體之指摘。
    依首揭規定及說明，應認其上訴為不合法，應予駁回。
五、據上論結，本件上訴為不合法，依行政訴訟法第249條第1項
    前段、第104條、民事訴訟法第95條、第78條，裁定如主文
    。
中    華    民    國    98    年    10    月    22    日
                    最高行政法院第三庭
                        審判長法官  高  啟  燦
                              法官  林  文  舟
                              法官  楊  惠  欽
                              法官  黃  合  文
                              法官  王  碧  芳
以  上  正  本  證  明  與  原  本  無  異
中    華    民    國    98    年    10    月    26    日
                              書記官  邱  彰  德


司法院資訊處製作；財團法人民間司法改革基金會備份。
